Inventaris van de archieven van de Arrondissementsingenieurs van Rijkswaterstaat in Zuid-Holland
Nationaal Archief, Den Haag
- Periode 1811-1816. Ingenieurs van de wegen en bruggen, later van de waterstaat., A
  - HET ARCHIEF VAN DE INGENIEUR VAN DE WEGEN EN BRUGGEN IN HET ARRONDISSEMENT BRIELLE (Standplaats: Goedereede, later Brielle, 1811-1813) en HET ARCHIEF VAN DE INGENIEUR VAN DE WATERSTAAT IN HET VOORMALIGE ARRONDISSEMENT BRIELLE (Standplaats: Brielle, 1814-1816)
    - Bijzonder
      - "Etat de situation", registers van uitgaven voor de zeewerken op Goeree en voor diverse havenwerken, 1811-1812; 43-44; 2 delen
        - 1811, 43
        - 1812, 44
      - "Livre des depenses", register van weekstaten van lonen, uitbetaald aan arbeiders, werkzaam aan de werken op Goeree, 1811; 45; 1 deel
      - Bestekken voor het onderhoud van de zeewerken op Goeree en van werken in de haven van Brielle, 1803-1815; 46; 1 omslag
      - Bestekken en voorwaarden voor het onderhoud van de zeewerken op Goeree van werken in de haven van Brielle en aan de veerheuvels op Rozenburg, concepten, 1811-1814; 47; 1 pak
      - Staten van de zeewerken op Goeree met gegevens over de onderhouds- en reparatiewerken en de aanbestedingen, 1812-1813; 48; 3 stukken
      - "Etat des ports", staat van de havens op Goeree-Overflakkee met gegevens over hun militaire en commerciële betekenis, met bijlagen, 1813; 49; 1 omslag
- Periode 1816 - 1822 - 1824. Ingenieurs van de waterstaat:, B
  in het eerste arrondissement te 's-Gravenhage
  in het tweede arrondissement te Gorinchem
  in het derde arrondissement te Brielle
  - HET ARCHIEF VAN DE INGENIEUR IN HET EERSTE ARRONDISSEMENT (Standplaats: 's-Gravenhage / Gouda, 1816-1823)
    - Algemeen
      - Stukken ingekomen bij en minuten van stukken uitgegaan van ingenieur J. van Lakerveld Blanken, 1817-1823; 50-56; 7 pakken
        - 1817, 50
        - 1818, 51
        - 1819, 52
        - 1820, 53
        - 1821, 54
        - 1822, 55
        - 1823, 56
    - Bijzonder
      - De weg van Amsterdam naar Hellevoetsluis
        - Bestekken voor het onderhoud van de wegen en van de tolhuizen aan de wegvakken Brielle-Hellevoetsluis, over Rozenburg, Delft-Maassluis, Den Haag-Hoornbrug en Den Haag-Haagsche Bosch en van de dorpsstraten van Oegstgeest, Lisse, Hillegom en Sassenheim, 1816-1823; 57; 1 pak
        - Week-en maandrapporten van diverse pikeurs betreffende de onderhoudswerkzaamheden aan de wegvakken Delft-Maassluis Den Haag-Hoornbrug en Den Haag-Haagsche Bosch en aan de dorpsstraten van Oegstgeest, Lisse, Hillegom en Sassenheim, 1816-1822; 58; 1 pak
      - Een weg in de omgeving van Rotterdam
        - Bestekken voor het onderhoud van de weg van de Hoflaan bij Rotterdam tot de Kralingse Laan, 1820-1822; 59; 1 omslag
      - De weg van Leiden naar de Utrechtse grens
        - Bestekken voor het onderhoud van de weg en van de bruggen, die daarin zijn gelegen, 1816-1823; 60; 1 omslag
        - Weekrapporten van de conducteur Q. Blanken Pz, later van de pikeur C.J. Gaade aan ingenieur J. van Lakerveld Blanken betreffende onderhoudswerkzaamheden aan de weg, 1816-1821; 61; 1 omslag
          Zie ook inv.nr. 8.
      - Rivier-en zeewerken
        - Bestekken voor het onderhoud van rijs-, aarden-en steen-werken op een aantal plaatsen langs de rivieren, bij het eiland Rozenburg, voor zeewerken bij Hellevoetsluis en voor de Oudelandse zeedijk op Voorne, 1817-1823; 62; 1 omslag
  - HET ARCHIEF VAN DE INGENIEUR IN HET TWEEDE ARRONDISSEMENT (Standplaats: Gorinchem, 1816-1822)
    - Algemeen
      - Stukken ingekomen bij en minuten van stukken uitgegaan van ingenieur A.C. Kros, 1816-1822; 63-69; 5 pakken en 2 omslagen
        - 1816, september-december, 63
        - 1817, 64
        - 1818, 65
        - 1819, 66
        - 1820, 67
        - 1821, 68
        - 1822, januari-augustus, 69
      - Brieven van conducteur C.C. de Keijzer aan ingenieur A.C. Kros betreffende de werkzaamheden aan diverse objecten in het arrondissement, 1816-1822; 70; 1 pak
    - Bijzonder
      - Straatweg Vianen-Gorinchem
        - Bestekken voor het onderhoud van de straatweg van Vianen naar Gorinchem, 1818-1822; 71; 1 omslag
        - Weekrapporten van de pikeur J.P. de Ridder aan ingenieur A.C Kros betreffende de onderhoudswerkzaamheden aan de weg, 1817-1819; 72; 1 pak
        - Stukken ingekomen bij en minuten van stukken uitgegaan van ingenieur A.C. Kros betreffende het onderhoud van de weg en de tolhuizen, 1816-1821; 73; 1 pak
        - Stukken ingekomen bij en minuten van stukken uitgegaan van ingenieur A.C. Kros betreffende de taakuitoefening van de tolgaarders, 1816-1821; 74; 1 omslag
      - Straatweg Rotterdam-Dordrecht
        - Bestekken voor het bestraten van het wegvak tussen het veer te Zwijndrecht en het veer te Katendrecht, 1818-1819; 75; 1 omslag
        - Weekrapporten van diverse pikeurs aan ingenieur A.C. Kros betreffende het bestraten van en het leggen van bruggen in het wegvak tussen het veer te Zwijndrecht en de Rijsoortse Steeg en het wegvak tussen het veer te Katendrecht en de Waaldijk, 1818-1820; 76; 1 pak
        - Reglement voor het verkeer op de straatweg van Breda naar Rotterdam, 1820; 77; 1 stuk
        - Bestekken voor het onderhoud van de straatweg en de tolhuizen, die daaraan zijn gelegen, 1820-1824; 78; 1 omslag
      - Straatweg Rotterdam-Numansdorp
        - Bestek voor het bestraten, repareren en onderhouden van het wegvak van Charlois naar Goidschalxoord en Numansdorp, 1817; 79; 1 stuk
        - Weekrapporten van de pikeurs J. Blanken Jzn en J.W.A. Prince aan ingenieur A.C. Kros betreffende de werkzaamheden aan het wegvak van Charlois naar Goidschalxoord en Numansdorp, 1816-1818; 80; 1 omslag
      - Overige wegen
        - Bestekken voor het onderhoud van diverse wegen in het arrondissement, 1816-1819; 81; 1 omslag
          Zie ook inv.nr. 70.
      - De Linge-werken
        - Stukken, ingekomen bij en minuten van stukken uitgaande van ingenieur A.C. Kros betreffende het onderhoud en beheer van de Lingewerken, 1816-1822; 82-83; 2 pakken
          - 1816-1818, 82
          - 1819-1822, 83
        - Weekrapporten van de pikeurs J.P. de Ridder en G. van de Bout aan ingenieur A.C. Kros betreffende de onderhoudswerkzaamheden aan de Lingewerken, 1816-1819; 84; 1 omslag
        - Bestekken voor het onderhoud en voor reparaties aan de Lingewerken, 1818-1823; 85; 1 omslag
        - Rekeningen van de ontvangen brug-en sluisgelden opgemaakt door de sluis-en brugwachter van de Lingesluis te Asperen, met bijlagen, 1817-1822; 86; 1 pak
        - Rekeningen van de ontvangen sluisgelden, opgemaakt door de sluiswachter van de Lingesluis onder de Koornbrug te Gorinchem, met bijlagen., 1817-1822; 87; 1 pak
  - HET ARCHIEF VAN DE INGENIEUR IN HET DERDE ARRONDISSEMENT (Standplaats: Brielle, 1817-1825)
    - Algemeen
      - Stukken ingekomen bij ingenieur C. de Beer, met afschriften., 1817-1823; 88-94; 7 omslagen
        - 1817, 88
        - 1818, 89
        - 1819, 90
        - 1820, 91
        - 1821, 92
        - 1822, 93
        - 1823, 94
    - Bijzonder
      - Bestekken voor het onderhoud en de vernieuwing van de werken op Goeree, 1818-1822; 95; 1 omslag
      - Staten van de dagelijkse waarnemingen van de waterstanden in de haven van Goedereede, met waarnemingen van de weersomstandigheden, opgesteld door de opzichter, 1817-1823; 96-97; 2 pakken
        Zie ook inv.nrs. 305-307
        - 1817-1819, 96
        - 1820-1823, 97
      - Bestekken voor de voltooiing van het droge scheepstimmerhok voor de marinehaven van Hellevoetsluis, met bijlagen, 1821-1823; 98; 1 omslag
- Periode 1822 / 1824 - 1849 Ingenieurs van de waterstaat, C
  voor de rijkswaterstaatswerken in het westelijk arrondissement
  voor de rijkswaterstaatswerken in het oostelijk arrondissement
  voor de provinciale waterstaatswerken
  - HET ARCHIEF VAN DE INGENIEUR BELAST MET RIJKSWATERSTAATSWERKEN IN HET WESTELIJK ARRONDISSEMENT (Standplaats: 's-Gravenhage, 1824-1849)
    - De periode 1824-1835
      In deze periode zijn de stukken per jaar volgens rubrieken geordend. Zie voor een nadere toelichting op de rubrieken-indeling de bijlage.
      - Stukken ingekomen bij en minuten van stukken uitgegaan van ingenieur J.A. van Essen, later van ingenieur A. Blaauw Jhz. betreffende de organisatie, het personeel en algemene zaken van de waterstaat, 1824-1835; 99-110; 6 pakken en 6 omslagen
        Het betreft rubriek 10: "Algemeen"
        - 1824, vanaf april, 99
        - 1825, 100; 1 pak
        - 1826, 101; 1 pak
        - 1827, 102; 1 pak
        - 1828, 103; 1 pak
        - 1829, 104; 1 pak
        - 1830, 105; 1 pak
        - 1831, 106
        - 1832, 107
        - 1833, 108
        - 1834, 109
        - 1835, 110
      - Stukken ingekomen bij en minuten van stukken uitgegaan van ingenieur J.A. van Essen, later van ingenieur A. Blaauw Jhz. betreffende diverse werken aan de rivieren, 1824-1835; 111-121; 5 pakken en 6 omslagen
        Het betreft de rubrieken Ia-Ik.
        Stukken uit het jaar 1833 ontbreken.
        - 1824, april-december, 111
        - 1825, 112; 1 pak
        - 1826, 113; 1 pak
        - 1827, 114; 1 pak
        - 1828, 115; 1 pak
        - 1829, 116; 1 pak
        - 1830, 117
        - 1831, 118
        - 1832, 119
        - 1834, 120
        - 1835, 121
      - Bestekken voor het onderhoud en beheer van diverse werken aan de rivieren, 1824-1835; 122; 1 omslag
      - Stukken ingekomen bij en minuten van stukken uitgegaan van ingenieur J.A. van Essen, later van ingenieur A. Blaauw Jhz. betreffende de zeewerken bij Hellevoetsluis en op Tien Gemeten, 1824-1835; 123-133; 7 pakken en 4 omslagen
        Het betreft de rubrieken 5a-5d.
        - 1824, april-december, 123; 1 pak
        - 1825, 124; 1 pak
        - 1826, 125; 1 pak
        - 1827, 126; 1 pak
        - 1828, 127; 1 pak
        - 1829, 128; 1 pak
        - 1830, 129; 1 pak
        - 1831, 130
        - 1832, 131
        - 1834, 132
        - 1835, 133
      - Bestekken voor diverse werken aan de haven van Hellevoetsluis en bij Tien Gemeten, 1824-1835; 134; 1 omslag
      - Stukken ingekomen bij en minuten van stukken uitgegaan van ingenieur J.A. van Essen, later van ingenieur A. Blaauw Jhz. betreffende het onderhoud en beheer van de wegvakken door 's-Gravenhage, Delft-Maassluis, over Rozenburg en Brielle-Hellevoetsluis, 1824-1829; 135-140; 1 omslag en 6 pakken
        Het betreft de rubrieken 2a-2e.
        - 1824, 135
        - 1825, 136
        - 1826, 137
        - 1827, 138
        - 1828, 139
        - 1829, 140; 1 omslag
      - Bestekken voor het onderhoud en beheer van de wegvakken Brielle-Hellevoetsluis, over Rozenburg, Delft-Maassluis en door 's-Gravenhage, 1824-1829; 141; 1 omslag
      - Stukken ingekomen bij en minuten van stukken uitgegaan van ingenieur J.A. van Essen, later van ingenieur J.A. Blaauw Jhz. betreffende het onderhoud en beheer van de straatweg van Rotterdam naar Dordrecht en van het veer te Willemsdorp, 1824-1829; 142-147; 5 pakken en 1 omslag
        Het betreft de rubrieken 3a-3c.
        - 1824, 142
        - 1825, 143
        - 1826, 144
        - 1827, 145
        - 1828, 146
        - 1829, 147; 1 omslag
      - Bestekken voor het onderhoud en beheer van de straatweg van Rotterdam naar Dordrecht en Willemsdorp en betreffende de veerboot te Willemsdorp, 1824-1829; 148; 1 omslag
      - "Registers", klappers op de ingekomen en minuten van uitgaande stukken, 1824-1831; 149-153; 5 katernen
        - 1824, 149
        - 1825, 150
        - 1826, 151
        - 1827, 152
        - 1831, 153
    - De periode 1836-1849
      In deze periode zijn de stukken chronologisch geordend.
    - Algemeen
      - Stukken ingekomen bij en minuten van stukken uitgegaan van ingenieur A. Blaauw Jhz., later van ingenieur A. Greve, 1836-1849; 154-172; 19 pakken
        - 1836, 154
        - 1837 januari-juni, 155
        - 1837 juli-december, 156
        - 1838, 157
        - 1839, 158
        - 1840, 159
        - 1841, 160
        - 1842 januari-juni, 161
        - 1842 juli-december, 162
        - 1843 januari-juni, 163
        - 1843 juli-december, 164
        - 1845, 165
        - 1845, 166
        - 1846 januari-juni, 167
        - 1846 juli-december, 168
        - 1847 januari-juni, 169
        - 1847 juli-december, 170
        - 1848, 171
        - 1849, 172
    - Bijzonder
      - Het kanaal door Voorne
        - Staten van de dagelijkse waarnemingen van de waterhoogten aan de schutsluis te Hellevoetsluis, met waarnemingen van de weersomstandigheden, opgesteld door de sluiswachter, 1827-1848; 173; 1 pak
        - Stukken ingekomen bij en minuten van stukken uitgegaan van ingenieur A. Blaauw Jhz., later van ingenieur A. Greve betreffende het onderhoud en beheer van het kanaal door Voorne, 1837-1848; 174-185; 12 pakken
          - 1837, 174
          - 1838, 175
          - 1839, 176
          - 1840, 177
          - 1841, 178
          - 1842, 179
          - 1843, 180
          - 1844, 181
          - 1845, 182
          - 1846, 183
          - 1847, 184
          - 1848, 185
        - Bestekken voor het onderhoud en beheer van het kanaal door Voorne, met de daarin gelegen vlotbruggen en sluizen, 1840-1849; 186; 1 omslag
      - Overige werken
        - Bestekken voor het onderhoud en beheer van de zeewerken bij Hellevoetsluis, 1838-1849; 187; 1 omslag
        - Bestekken voor het onderhoud en beheer van diverse werken aan de rivieren, 1838-1849; 188; 1 omslag
        - Bestekken voor het onderhoud en de vernieuwing van bruggen, gelegen in de weg van Leiden naar de Utrechtse grens, 1841-1848; 189; 1 omslag
        - Stukken ingekomen bij en minuten van stukken uitgegaan van ingenieur A. Greve, betreffende de grensscheiding van de terreinen van defensie en waterstaat te Hellevoetsluis, 1840-1849; 190; 1 omslag
        - Stukken ingekomen bij en minuten van stukken uitgegaan van ingenieur A. Greve, betreffende de opmetingen van wegen voor de samenstelling van een iteneraire ten behoeve van defensie, 1844; 191; 1 omslag
        - Stukken betreffende de Slapersdijk en de zeewering van Delfland, 1824-1826, 1846-1848; 323
  - HET ARCHIEF VAN DE INGENIEUR BELAST MET RIJKSWATERSTAATSWERKEN IN HET OOSTELIJK ARRONDISSEMENT (Standplaatsen: Gouda 1822-1837, Gorinchem, 1837-1849)
    - Het archief van ingenieur J. van Lakerveld Blanken, 1822-1834
      - Algemeen, a.
        - Stukken ingekomen bij en minuten van stukken uitgegaan van ingenieur J. van Lakerveld Blanken, 1824-1833; 192-201; 6 pakken en 4 omslagen
          - 1824, 192
          - 1825, 193
          - 1826, 194
          - 1827, 195
          - 1828, 196
          - 1828, 197
          - 1830, 198; 1 omslag
          - 1831, 199; 1 omslag
          - 1832, 200; 1 omslag
          - 1833, 201; 1 omslag
      - Bijzonder, b.
        - Straatweg Leiden-Utrechtse grens
          - Bestekken voor het bestraten van de weg, het bouwen van tolhuizen en het onderhoud van de straatweg, 1825-1827; 202; 1 omslag
          - Weekrapporten van de opzichters A.J. van Wijngaarden, A. Boshouwer en Q. Blanken betreffende het bestraten van de weg en het bouwen van tolhuizen, 1825-1828; 203; 1 pak
        - Straatweg Vianen-Gorinchem
          - Stukken ingekomen bij en minuten van stukken uitgegaan van ingenieur J. van Lakerveld Blanken betreffende het onderhoud en beheer van de straatweg van Vianen naar Gorinchem, 1822-1828; 204; 1 pak
        - De Linge-werken
          - Stukken ingekomen bij en minuten van stukken uitgegaan van ingenieur J. van Lakerveld Blanken betreffende het onderhoud en beheer van de sluizen, stenen heulen en overlaten, die behoren tot de Lingewerken, 1822-1833; 205-206; 2 pakken
            - 1822-1828, 205
            - 1829-1833, 206
          - Bestekken voor het onderhoud en voor de vernieuwing van de Lingewerken, 1824-1833; 207; 1 omslag
          - Staten van geschutte schepen in de sluis onder de Koornbrug te Gorinchem en in de Grote Lingesluis te Asperen, opgemaakt door de sluiswachters, 1822-1825; 208; 1 pak
    - Het archief van ingenieur A. Greve, 1834-1837
      - Stukken ingekomen bij en minuten van stukken, uitgegaan van ingenieur A. Greve, 1835-1836; 209-210; 2 omslagen
        Het archief telt grote lacunes.
        - 1834-1835, 209
          Bevat later toegevoegde stukken betreffende de Lingewerken
        - 1836, 210
    - Het archief van ingenieur G.H. Doctors van Leeuwen, 1837-1849
      - Algemeen, a.
        - Stukken ingekomen bij en minuten van stukken uitgegaan van ingenieur G.H. Doctors van Leeuwen te Gorinchem, 1837-1849; 211-256, 322; 47 pakken
          - 1837, 211
          - - eerste kwartaal 1838, 212
          - - tweede kwartaal 1838, 213
          - - derde kwartaal 1838, 214
          - - vierde kwartaal 1838, 215
          - - eerste kwartaal 1839, 216
          - - tweede kwartaal 1839, 217
          - - derde kwartaal 1839, 218
          - - vierde kwartaal 1839, 219
          - - eerste kwartaal 1840, 220
          - - tweede kwartaal 1840, 221
          - - derde kwartaal 1840, 222
          - - vierde kwartaal 1840, 223
          - - eerste kwartaal 1841, 224
          - - tweede kwartaal 1841, 225
          - - derde kwartaal 1841, 226
          - - vierde kwartaal 1841, 227
          - - eerste kwartaal 1842, 228
          - - tweede kwartaal 1842, 229
          - - derde kwartaal 1842, 230
          - - vierde kwartaal 1842, 231
          - - eerste kwartaal 1843, 232
          - - tweede kwartaal 1843, 233
          - - derde kwartaal 1843, 234
          - - vierde kwartaal 1843, 235
          - - eerste kwartaal 1844, 236
          - - tweede kwartaal 1844, 237
          - - derde kwartaal 1844, 238
          - - vierde kwartaal 1844, 239
          - - eerste kwartaal 1845, 240
          - - tweede kwartaal 1845, 241
          - - derde kwartaal 1845, 242
          - - vierde kwartaal 1845, 243
          - - eerste kwartaal 1846, 244
          - - tweede kwartaal 1846, 245
          - - derde kwartaal 1846, 246
          - - vierde kwartaal 1846, 247
          - - eerste kwartaal 1847, 248
          - - tweede kwartaal 1847, 249
          - - derde kwartaal 1847, 250
          - - vierde kwartaal 1847, 251
          - - eerste kwartaal 1848, 252
          - - tweede kwartaal 1848, 253
          - - derde kwartaal 1848, 254
          - - vierde kwartaal 1848, 255
          - - eerste kwartaal 1849, 256
          - - juli 1849, 322
            Alleen correspondentie hoofdingenieur 10e district
        - Toegang op de correspondentie, 1837-1844; 324; 1 deel
      - Bijzonder, b.
        - Bestekken voor het onderhoud van de straatweg van Vianen naar Gorinchem, 1839-1848; 257; 1 omslag
        - Bestekken voor het onderhoud van de sluizen, overlaten en dijken, die behoren tot de Lingewerken, 1838-1848; 258; 1 omslag
        - Bestekken voor het onderhoud van het Zederikkanaal, met de daarin gelegen bruggen en sluizen en met de daaraan gelegen sluiswachterswoningen, 1836-1849; 259; 1 omslag
        - Bestekken voor het beheer en het onderhoud van de stoom-watermolen aan de Arkelschendam, 1837-1848; 260; 1 omslag
  - HET ARCHIEF VAN DE INGENIEUR BELAST MET DE PROVINCIALE WATERSTAATSWERKEN, 1824-1849 (Standplaatsen: Brielle, 1824-1829, Rotterdam, 1829-1836, 's-Gravenhage, 1837-1849)
    - Algemeen
      - Stukken ingekomen bij en minuten van stukken uitgegaan van ingenieur C. de Beer te Brielle, 1824-1829; 261-266; 6 omslagen
        - 1824, 261
        - 1825, 262
        - 1826, 263
        - 1827, 264
        - 1828, 265
        - 1829 januari-september, 266
      - Stukken ingekomen bij en minuten van stukken uitgegaan van ingenieur F.W. Conrad te Rotterdam, later te 's-Gravenhage, 1829-1838; 267-276; 10 omslagen
        - 1829 september-december, 267
        - 1830, 268
        - 1831, 269
        - 1832, 270
        - 1833, 271
        - 1834, 272
        - 1835, 273
        - 1836, 274
        - 1837, 275
        - 1838, 276
      - Stukken ingekomen bij en minuten van stukken uitgegaan van ingenieur N.H. Boerrigter te 's-Gravenhage, 1839-1849; 277-286; 10 pakken
        - 1839, 277
        - 1840, 278
        - 1841, 279
        - 1842, 280
        - 1843, 281
        - 1844, 282
        - 1845, 283
        - 1846, 284
        - 1847, 285
        - 1848-1849, 286
      - Agenda's van de ingekomen en minuten van uitgaande stukken, 1829-1849; 287-291; 5 delen
        - 1829 augustus-1830, 287
        - 1831-1834, 288
        - 1835-1842, 289
          In de periode maart-augustus 1840 en april-augustus 1841 zijn er geen stukken ingeschreven.
        - 1843-1846 juni, 290
        - 1846 juni-1849, 291
    - Bijzonder
      - Alle provinciale werken
        - Bestekken voor het onderhoud en de vernieuwing van alle werken, die door de provincie worden onderhouden, 1843-1848; 292; 1 omslag
          Zie voor de periode vóór 1843 inv.nrs. 304, 311 en 319-320.
      - Werken op Goeree-Overflakkee
        - Stukken ingekomen bij en minuten van stukken uitgegaan van ingenieur C. de Beer betreffende de provinciale zee-en havenwerken op Goeree, 1824-1829; 293; 1 pak
        - Stukken ingekomen bij en minuten van stukken uitgegaan van ingenieur A.W. Conrad betreffende de provinciale zee-en havenwerken op Goeree, 1829-1838; 294-302; 9 pakken
          - 1829-1830, 294
          - 1831, 295
          - 1832, 296
          - 1833, 297
          - 1834, 298
          - 1835, 299
          - 1836, 300
          - 1837, 301
          - 1838, 302
        - Stukken ingekomen bij en minuten van stukken uitgegaan van ingenieur N.H. Boerrigter betreffende de provinciale zee-en havenwerken op Goeree, 1839-1848; 303; 1 pak
        - Bestekken voor het onderhoud van de zeewerken op Goeree en van de Zwartewaalse zeedijk op Voorne, 1831-1842; 304; 1 omslag
        - Staten van de dagelijkse waarnemingen van de waterstand in de haven van Goedereede met waarnemingen van de weersomstandigheden, opgesteld door de opzichter, 1824-1837; 305-307; 3 pakken
          Zie ook inv.nrs. 96 en 97.
          - 1824-1828, 305
          - 1829-1834, 306
          - 1835-1837, 307
        - Stukken ingekomen bij en minuten van stukken uitgegaan van ingenieur F.W. Conrad betreffende het onderhoud van het Lazareth of pesthuis te Goedereede en van het quarantainehuis te Rockanje, 1829-1837; 308; 1 pak
      - Wegen
        - Stukken ingekomen bij en minuten van stukken uitgegaan van ingenieur Boerrigter betreffende het verbeteren van de wegen op Overflakkee met puin en schelpen, 1839-1846; 309; 1 pak
        - Bestekken voor het verbeteren, bepuinen en beschulpen van wegen op Overflakkee, 1843-1844; 310; 1 omslag
        - Bestekken voor het verbeteren, bepuinen en beschulpen van wegen en voor het bouwen en onderhouden van tolhuizen in de Hoekse Waard, met bijlagen, 1839-1848; 311; 1 pak
      - Oeverwerken te Stellendam
        - Stukken ingekomen bij en minuten van stukken uitgegaan van ingenieur N.H. Boerrigter betreffende de werken ter verdediging van de oevers bij Stellendam, 1840-1847; 312; 1 pak
        - Bestekken en voorwaarden voor de werken ter verdediging van de oevers bij Stellendam, met aantekeningen, 1842-1846; 313; 1 omslag
        - Tekeningen houdende een grafische weergave van de oevers bij Stellendam en van de positie van diverse bezinkingsstukken, die onder het wateroppervlak zijn aangebracht; met aantekeningen betreffende waterpeilingen., 1844-1846; 314; 1 pak
        - Weekrapporten van de opzichters aan de ingenieur betreffende de uitvoering van de werken ter verdediging van de oevers bij Stellendam, 1845; 315; 1 omslag
        - Rapport van ingenieur Boerrigter aan de hoofdingenieur betreffende de uitgevoerde werken, ter verdediging van de oevers bij Stellendam, minuut, 1846; 316; 1 stuk
      - Plan voor het graven van een kanaal door Goeree-Overflakkee